# 关联方及关联交易认定

提问人：wlshelly 时间：2016-06-22 16:53:14
请教下各位：假设A为母公司，B为A的控股子公司，A持股90%，C是B的参股35%的公司，B对其采用权益法核算。问题 1 ：那C是否B的关联方？问题 2 ：站在A合并报表层面，是否需要披露B、C之间发生的关联交易？如果是B的单体报表层面，是否需要披露B、C之间的关联交易呢？ 谢谢各位大神

回答人：chenyiwei
1 、如果没有其他特殊因素，则C是B的联营企业（也可能是合营企业），所以C是B的关联方。 2 、A的合并报表层面，需将A、B与C之间发生的交易和往来均作为关联交易予以披露。B的个别报表层面需将其与C之间的交易和往来均作为关联交易予以披露。